【裁判字號】    98,交聲,2706
【裁判日期】    981031
【裁判案由】    聲明異議
【裁判全文】
臺灣高雄地方法院交通事件裁定       98年度交聲字第2706號
原處分機關  高雄市交通局
異  議  人  甲○○
上列異議人即受處分人因違反道路交通管理處罰條例案件，對於
高雄市政府交通局於民國98年9 月10日所為之裁決處分（原處分
案號：高市交裁字第裁32-BQ0000000號）聲明異議，本院裁定如
下：
    主  文
異議駁回。
    理  由
一、按汽車駕駛人停車時，在禁止臨時停車處所停車，處新臺幣
    （下同）600 元以上1,200 元以下罰鍰，道路交通管理處罰
    條例第56條第1 項第1 款定有明文。又按在設有禁止臨時停
    車標線處所不得臨時停車，道路交通安全規則第111 條第 1
    項第3 款亦定有明文。末按，違反道路交通管理處罰條例第
    56條第1 項第1 款之事件，於應到案期限內繳納或到案聽候
    裁決者，小型車處900 元罰鍰，亦有違反道路交通管理事件
    統一裁罰基準及處理細則第2 條及違反道路交通管理事件統
    一裁罰基準表可參。
二、原處分意旨：異議人即受處分人甲○○於民國98年7 月31日
    晚上10時36分許，將車牌號碼9C-9017 號自用小客車，停放
    於高雄市○○路、立人街處之禁止臨時停車標線上，經高雄
    市政府警察局三民分局第二分局鼎山派出所員警拍照後掣單
    逕行舉發，後經原處分機關即高雄市政府交通局於98年9 月
    10日以受處分人違反道路交通管理處罰條例第56條第1 項第
    1 款、違反道路交通管理事件統一裁罰基準及處理細則第43
    、第44、第67條及違反道路交通管理事件統一裁罰基準表之
    規定裁處罰鍰900 元，有高雄市政府警察局舉發違反道路交
    通管理事件通知單（高市警交相字第BQ001946號）高雄市政
    府交通局違反道路交通管理事件裁決書（高市交裁字第裁
    32-BQ0000000號）、違規照片1 張在卷可稽。
三、聲明異議意旨略以：其家門口距其住家建築體前，尚有10餘
    公尺，若其車子不停在門口，要停哪裡，且車輛停放位置為
    紅線末端，僅車頭部分停於紅線上，也僅是未準確停好而已
    ，爰請法院撤銷原處分等語。
四、經查：
（一）原處分機關於98年9 月10日為裁決後，異議人於同年月28
      日向本院聲明異議，有聲明異議狀上本院收文章在卷可查
      ，足認其聲明異議於接到裁決書之翌日起20日內提出，程
      序上應屬適法，合先敘明。
（二）異議人於上揭時、地停放自小客車之事實，有違規舉發照
      片1 張在卷可查，並為異議人所不爭執，此部分事實堪可
      認定。
（三）異議人雖以僅車頭部分停於紅線處口以為抗辯。惟依道路
      交通安全規則第111 條第1 項第3 款及道路交通管理處罰
      條例第56條第1 項第1 款規定，在設有禁止臨時停車標線
      處所臨時停車即屬違規行為，與所停車輛之車身是否全部
      停於紅線處無涉，否則行為人即可以車體一部份停在紅線
      外規避上開規定，則上開劃設禁止臨時停車之標線以維持
      交通秩序之意義即已喪失。從而，本件異議人停放車輛位
      置既與劃設紅線之路段有所重疊，已屬禁止臨時停車路段
      範圍之內，不因其占用紅線路段之長度為全部車身或部分
      車身而有所不同，是受處分人將車輛停放於上開地點即屬
      違規；至其辯稱其家門離建築體有一段距離，其不停家門
      口，要停哪裡云云，均與本件違規事實無關，無足憑採，
      異議人上開違規停車事實，堪可認定。
五、綜上，原處分機關依違反道路交通管理處罰條例第56條第 1
    項第1 款、違反道路交通管理事件統一裁罰基準及處理細則
    第2 條及違反道路交通管理事件統一裁罰基準表等規定，裁
    處受處分人罰鍰900 元，即無違誤。受處分人猶執前詞，指
    摘原處分不當，為無理由，應予駁回。
六、依道路交通案件處理辦法第19條，爰裁定如主文。
中    華    民    國    98    年    10    月    31    日
                  交通法庭    法  官  張琬如
以上正本證明與原本無異。
如不服本裁定，應於收受送達後5 日內向本院提出抗告狀。
中    華    民    國    98    年    11    月    2     日
                              書記官  劉甄庭


司法院資訊處製作；財團法人民間司法改革基金會備份。
